臺灣高等法院臺中分院刑事裁定
111年度聲字第964號
聲請人  即
選任辯護人  張崇哲律師  
被      告  PHAM VAN YEN(中文名:范文安，越南籍)  




上列聲請人因被告違反毒品危害防制條例案件（111年度上訴字
第890號），聲請具保停止羈押，本院裁定如下：
    主  文
聲請駁回。
    理  由
一、聲請人即選任辯護人（下稱聲請人）聲請意旨如附件所示。
二、按被告及得為其輔佐人之人或辯護人，得隨時具保，向法院
    聲請停止羈押，刑事訴訟法第110條第1項定有明文。本件聲
    請人即被告之選任辯護人依上開規定為得為被告聲請停止羈
    押之人，先予敘明。
三、次按羈押被告之目的，其本質在於確保訴訟程序得以順利進
    行，或為確保證據之存在與真實，或為確保嗣後刑罰之執行
    ，而對被告所實施剝奪其人身自由之強制處分，被告有無羈
    押之必要，法院僅須審查被告犯罪嫌疑是否重大，有無羈押
    原因，以及有無賴羈押以保全偵審或執行之必要，由法院就
    具體個案情節予以斟酌決定，如就客觀情事觀察，法院許可
    羈押之裁定或延長羈押之裁定，在目的與手段間之衡量並無
    明顯違反比例原則情形，即無違法或不當可言，且關於羈押
    原因之判斷，尚不適用訴訟上之嚴格證明原則。又被告經法
    官訊問後，認為犯罪嫌疑重大，而有「所犯為死刑、無期徒
    刑或最輕本刑為五年以上有期徒刑之罪，有相當理由認為有
    逃亡、湮滅、偽造、變造證據或勾串共犯或證人之虞者」，
    非予羈押，顯難進行追訴、審判或執行者，得羈押之，刑事
    訴訟法第101條第1項第3款定有明文。
四、經查：
　㈠本件被告PHAM VAN YEN(中文名:范文安)所犯毒品危害防制條
    例第4條第2項、第3項之販賣第二級、第三級毒品罪，業經
    原審法院判處應執行有期徒刑10年10月，嗣被告提起上訴，
    經本院訊問後，認其犯罪嫌疑重大，有刑事訴訟法第101條
    第1項第3款情形，非予羈押顯難進行審判及執行，而有羈押
    之必要，於民國111年4月14日起予以羈押3月在案。
  ㈡聲請人雖以刑事具保停止羈押聲請狀所載情詞聲請具保停止
    羈押，惟本案經本院審酌全案情節，認被告坦承犯行，並有
    證人阮氏桓、劉氏玄、阮曰笋、黃玉愛、陳金緣、范志中、
    蘇金鳳等人分別於警詢、偵訊及原審審理時之證述在卷可參
    ，且有卷附阮曰笋指認范文安特徵照片、通訊監察譯文、通
    聯調閱查詢單、內政部移民署外人居停留資料查詢(外勞)-
    明細內容、請通譯潘蕙芝、李玉鳳翻譯110年2月11日20時42
    分29秒之錄音檔之筆錄、GOOGLE安非他命及吸食器照片、指
    認犯罪嫌疑人紀錄表、陳金緣指認車號000-0000計程車照片
    、販毒案指認照片、蘇金鳳手機電話簿聯絡人翻拍畫面、蘇
    金鳳與范文安通訊軟體LINE對話截圖照片、行動通訊裝置採
    證同意書、車輛詳細資料報表、居留外僑動態管理系統查詢
    資料、黃玉愛指認陳金緣、范志中照片、證人黃玉愛手機訊
    息翻拍照片、內政部移民署中區事務大隊彰化縣專勤隊譯文
    摘要報告書、彰化縣警察局刑事警察大隊偵查第四隊110年4
    月21日員警職務報告、彰化地院110年聲搜字第400號搜索票
    、彰化縣警察局搜索扣押筆錄、扣押物品目錄表、彰化縣警
    察局110年7月14日彰警刑字第1100049908號函檢送范文安、
    阮氏桓執行搜索畫面、查扣手機資料翻拍畫面等資料、范文
    安通訊軟體Zalo個人頁面照片、范文安(暱稱BinBon)通訊軟
    體Facebook個人頁面照片、范文安、阮氏桓於警局拍攝之照
    片、110年5月13日搜索現場暨扣案物照片(臺中市○○區○○路0
    0號)、彰化縣警察局刑警大隊偵查第四隊檢驗尿液與真實姓
    名對照表、立人醫事檢驗所濫用藥物尿液檢驗報告、中山醫
    學大學附設醫院檢驗科藥物檢測中心110年6月17日新興毒品
    尿液檢驗結果報告、衛生福利部草屯療養院110年5月27日草
    療鑑字0000000000號鑑驗書、衛生福利部草屯療養院110年6
    月3日草療鑑字0000000000號鑑驗書、通訊監察書、彰化縣
    警察局110年10月20日彰警刑字第1100071050號函暨附件、
    被告手臂刺青照片等資料得憑，復有扣案之手機足資佐證，
    且經原審審理後認被告上開犯行事證明確，判處應執行有期
    徒刑10年10月在案，此有原審110年度訴字第687號判決存卷
    可參，足見被告犯罪嫌疑確屬重大；又被告為越南籍人士，
    並依被告之辯護人於本院111年4月14日訊問時所述，被告有
    姐姐在桃園，亦有朋友提供住家供其居住等語（見本院卷第
    67頁），足徵被告雖有親友在桃園居住，但被告本身係借住
    朋友家，並無固定住居所；且被告所犯毒品危害防制條例第
    4條第2項、第3項之販賣第二級、第三級毒品罪為最輕本刑
    為5年以上有期徒刑之重罪，而重罪常伴有逃亡之高度可能
    ，係趨吉避凶、脫免刑責、不甘受罰之基本人性，衡諸被告
    因已受重刑之諭知，可預期被告逃匿以規避審判程序進行及
    刑罰執行之可能性甚高，確有相當理由認為其有逃亡之虞；
    又本案經被告上訴後，目前尚在本院審理中，經斟酌全案情
    節、被告犯行所生危害、對其自由拘束之不利益及防禦權行
    使限制之程度後，認若以命具保、責付或限制住居等侵害較
    小之手段，均不足以確保後續審判或將來執行程序之順利進
    行，為確保訴訟程序之實施及國家刑罰權之具體實現，仍有
    繼續羈押被告之必要。
　㈢又羈押被告乃刑事訴訟上不得已之措施，法院於認定羈押被
    告之原因是否存在時，僅就被告是否犯罪嫌疑重大，有無刑
    事訴訟法第101條、第101條之1所定情形，及有無保全被告
    或證據使刑事訴訟程序順利進行之必要為審酌；至於被告坦
    承犯行，乃被告犯罪後之態度良好問題，為事實審法院量刑
    審酌之範圍，與羈押原因存否無關；再者，聲請意旨所指被
    告胞姐與台籍人士結婚現居住臺灣，二人感情甚佳，憂心同
    居住在臺家人，可顯示被告不會棄保乙節，核與本院審酌被
    告是否犯罪嫌疑重大，有無刑事訴訟法第101條所定情形無
    涉。從而，聲請人上開聲請意旨，難認有理由。
五、綜上所述，本院經審酌全卷相關事證，並斟酌訴訟進行程度
    及其他一切情事，認被告羈押之原因尚未消滅，且不能因具
    保而消滅，復權衡「比例原則」及「必要性原則」後，認被
    告確有繼續羈押之必要，復查無刑事訴訟法第114條不得羈
    押被告之情形，是聲請人聲請具保停止羈押，核屬無據，尚
    難准許，應予駁回。
據上論斷，依刑事訴訟法第220條，裁定如主文。
中    華    民    國    111   年    4     月    29    日
          刑事第五庭　　審判長法　官　鄭　永　玉
　　　　　　　　　　　　　　　法　官　許　文　碩
　　　　　　　　　　　　　　　法　官　周　莉　菁
以上正本證明與原本無異。
如不服本裁定，應於收受送達後5日內向本院提出抗告書狀(須附
繕本)。因疫情而遲誤不變期間，得向法院聲請回復原狀。

                              書記官  王  朔  姿
　　　　　　　　　　　　　　　
中　　華　　民　　國　　111 　年　　4 　　月　　29　　日